臺灣高等法院花蓮分院刑事裁定　　　　110年度抗更一字第5號
抗　告　人　
即 受刑 人　傅子建
上列抗告人因聲請定應執行刑案件，不服臺灣花蓮地方法院中華
民國110年4月23日裁定（110年度聲字第202號），提起抗告，本
院裁定後，經最高法院發回，本院更為裁定如下：
    主  文
抗告駁回。
    理  由
一、原裁定意旨略以：原法院為抗告人所犯如附表一、附表二所
    示各罪之犯罪事實最後判決之法院，且如附表一、附表二所
    示之各罪，均係如各該附表編號1所示之罪判決確定日即民
    國109年2月4日（附表一部分）及109年9月18日（附表二部
    分）前所犯，並經法院判處如附表一、附表二所示之刑確定
    ，有如附表一、附表二所示裁判及臺灣高等法院被告前案紀
    錄表附卷可稽。附表一編號1至編號6所示之罪，業經原法院
    以108年度原訴字第79號判決定應執行有期徒刑6年確定；附
    表一編號7至編號9所示之罪，業經原法院以109年度原易字
    第18號判決定應執行有期徒刑1年確定；上開各罪，又經原
    法院以109年度聲字第409號裁定定其應執行刑為有期徒刑6
    年10月確定；附表一編號1至編號10所示之罪，又經原法院
    以109年度聲字第499號裁定定其應執行刑為有期徒刑7年4月
    確定。考量定應執行刑之外部界限及內部界限，並審酌受刑
    人如附表一編號1至編號6所犯各罪均係販賣第二級毒品，附
    表一編號7至編號11所犯各罪均係竊盜罪，其各別犯罪態樣
    、手段均屬相似，各自保護法益種類亦屬相同，然彼此間保
    護法益互殊；如附表二部分之施用毒品及竊盜犯罪態樣迥異
    ，保護法益互殊，及上開各罪間之可非難性重複程度，裁定
    附表一所示各罪，定其應執行刑為有期徒刑7年10月，就附
    表二所示各罪，定其應執行刑為有期徒刑7月，如易科罰金
    ，以新臺幣1,000元折算壹日。
二、抗告意旨略以：據抗告狀及抗告人於本院調查時陳稱原裁定
    所定應執行刑過重，抗告人家中僅其兄可照顧父母，但其兄
    已住院，且抗告人另有案件已發回更審，希望能待該案確定
    後再一次重新定刑等語（參前審卷第11頁、本院卷第65頁）
    。
三、按裁判確定前犯數罪者，併合處罰之。又數罪併罰，分別宣
    告其罪之刑，其宣告多數有期徒刑者，於各刑中之最長期以
    上，各刑合併之刑期以下，定其應執行之刑期，但不得逾30
    年，刑法第50條第1項前段及第51條第5款分別規定甚明。又
    執行刑之量定，係法院自由裁量之職權，倘其所酌定之執行
    刑，並未違背刑法第51條各款規定所定之方法或範圍及刑事
    訴訟法第370條所規定之不利益變更禁止原則（即法律之外
    部性界限），亦無明顯違背公平、比例原則或整體法律秩序
    之理念（即法律之內部性界限）者，即不得任意指為違法或
    不當（最高法院110年台抗字第967號刑事裁定參照）。
四、經查：
  ㈠抗告人犯如附表一、附表二所示各罪，先後經原法院分別判
    處如附表一、附表二所示之刑，均經分別確定在案；又附表
    一所示之罪，其犯罪時間均在附表一最先確定之判決109年2
    月4日確定日之前所犯，另附表二所示之罪則均係在附表一
    最先判決確定日後所犯，其中附表二編號2所示之罪，其犯
    罪時間係在附表二編號1所示裁判確定日之前所犯，而原法
    院為附表一、附表二所示犯罪事實之最後事實審法院等情，
    有各該判決書及臺灣高等法院被告前案紀錄表在卷可稽。是
    檢察官向原法院就附表一、附表二所示各罪分別聲請定其應
    執行之刑，核屬正當。
  ㈡抗告人所犯如附表一所示之罪，定應執行刑時以各罪分別之
    宣告刑為基礎，依刑法第51條第5款限制加重規定之外部性
    界限，應以最長之宣告刑即有期徒刑4年10月為下限，宣告
    刑總和30年為上限（因如附表一所示各罪所處之刑之總和為
    31年7月，已超過30年，以30年計），並受如附表一所示各
    已定刑之罪（7年4月）及未定刑所示之罪（8月）總和8年之
    拘束，原法院依檢察官聲請定應執行之刑，就受刑人所犯如
    附表一所示各罪，定其應執行刑為有期徒刑7年10月；附表
    二所示之罪，應以最長之宣告刑即有期徒刑5月為下限，宣
    告刑總和8月為上限，定其應執行刑為有期徒刑7月，並諭知
    易科罰金之折算標準，已斟酌受刑人所犯各罪侵害法益之異
    同、對侵害法益之加重效應及時間、空間之密接程度，而為
    整體評價，並未逾越法律內部及外部界限之適法自由裁量職
    權行使，核無違法或不當。抗告意旨指責原裁定不當，為無
    理由，應予駁回。
  ㈢至抗告人另以尚有他案尚未確定，希望能待該案確定後再行
    定刑等語。然按刑事訴訟法第477條第1項規定，依法應定其
    應執行刑之案件，由該案件犯罪事實最後判決法院之檢察官
    ，聲請該法院裁定之。則法院依據上開規定裁定定應執行刑
    時，自應以檢察官所聲請定其應執行刑之案件，作為其審查
    及裁定定應執行刑之範圍，未據檢察官聲請定應執行刑之案
    件，法院基於不告不理原則（即控訴原則），不得任意擴張
    檢察官聲請之範圍，否則即有未受請求之事項予以裁判之違
    法（最高法院110年度台抗字第587、1107、1136、1262號裁
    判參照）。是本案自僅能依檢察官所聲請定其應執行刑之案
    件，作為其審查及裁定定應執行刑之範圍，併此敘明。
據上論斷，應依刑事訴訟法第412條，裁定如主文。
中    華    民    國   110    年    10    月    7     日
                  刑事庭審判長法  官  張宏節
                              法  官  林碧玲
                              法  官  林恒祺
以上正本證明與原本無異。
如不服本裁定，應於裁定送達後5日內向本院提出再抗告狀。再
抗告書狀，並應敘述抗告之理由。
中    華    民    國  110    年    10    月     7     日
                              書記官  郭怡君